臺灣臺北地方法院刑事判決　　　　　　　 94年度訴字第696號
　　公　訴　人　臺灣臺北地方法院檢察署檢察官
　　被　　　告　乙○○
上開被告因妨害公務等案件，經檢察官提起公訴（九十三年度偵
緝字第一三六六號），本院判決如下：
    主  文
乙○○連續施用第一級毒品，累犯，處有期徒刑捌月。
扣案之已使用過之夾鍊袋拾陸個、葡萄糖貳包、提撥器貳支、已
使用過之注射針筒拾壹支、含有血跡之衛生紙壹團及美納水空瓶
伍支均沒收。
    事  實
一、乙○○前於民國八十一年間，因違反肅清煙毒條例案件，經
    判處有期徒刑三年六月確定，並於八十四年一月二十八日因
    縮短刑期假釋出監，迄至八十六年二月九日因假釋期滿未經
    撤銷而執行完畢，另前於八十八年間，因施用毒品案件，經
    臺灣板橋地方法院八十八年度毒聲字第五九一五號裁定送觀
    察、勒戒後，因無繼續施用毒品之傾向，經臺灣板橋地方法
    院檢察署檢察官於八十八年十月二十一日以八十八年度毒偵
    字第八三○號為不起訴處分確定，並於同日因執行完畢而出
    監，竟仍不知悔改，基於施用第一級毒品、持有第二級毒品
    及意圖為自己不法所有之概括犯意，自九十年某日起至九十
    三年一月五日晚上某時止，在其位於臺北市○○路○段一五
    八巷七弄一七號之住處，連續施用第一級毒品海洛因多次，
    期間並為取得第一級毒品海洛因以施用之目的而於九十一年
    及九十二年間某時，利用其身為線民得以進出臺北市政府警
    察局萬華分局第三組辦公室之機會，連續徒手竊取並持有丙
    ○○及甲○○警員置放於辦公室收屜內如附表所示之證物袋
    、夾鍊袋及其內證物第一級毒品海洛因、第二級毒品安非他
    命、注射針筒，得手後即承前開施用第一級毒品之概括犯意
    而施用上開竊得之第一級毒品海洛因，並因其未施用第二級
    毒品安非他命而將竊得第二級毒品安非他命部分丟棄，嗣於
    九十三年一月六日上午十時五十分許，在上開八德路住處為
    警持搜索票搜索而扣得其疏未丟棄如附表所示之證物袋、夾
    鍊袋、注射針筒及已使用過之夾鍊袋十六個、葡萄糖二包、
    提撥器二支、已使用過之注射針筒十一支、含有血跡之衛生
    紙一團、美納水空瓶五支，並經警採尿送驗，呈鴉片類陽性
    反應，復經本院以九十三年度毒聲字第四九九號裁定送觀察
    、勒戒，認有施用毒品之傾向，始查悉上情。
二、案經臺北縣警察局移送臺灣臺北地方法院檢察署檢察官偵查
    起訴。
    理  由
一、上開犯罪事實，業據被告乙○○於本院審理中坦白承認，並
    扣得如附表所示之證物袋、夾鍊袋及注射針筒及上開物品可
    據，核與證人丙○○、甲○○證述情節相符，而被告於九十
    三年一月六日為警查獲後採得之尿液經送臺灣檢驗科技股份
    有限公司鑑定，呈鴉片類陽性反應，安非他命類陰性反應，
    亦有該公司出具之濫用藥物尿液檢驗報告在卷可參，而如附
    表所示之證物袋內之證物分屬第一級毒品海洛因、第二級毒
    品安非他命，重量各如附表所示，亦有初步鑑驗報告單四紙
    在卷可稽，另乙○○於八十八年間，因施用毒品案件，經臺
    灣板橋地方法院八十八年度毒聲字第五九一五號裁定送觀察
    、勒戒後，因無繼續施用毒品之傾向，經臺灣板橋地方法院
    檢察署檢察官於八十八年十月二十一日以八十八年度毒偵字
    第八三○號為不起訴處分確定，並於同日因執行完畢而出監
    ，而本次復因施用毒品之犯行，經本院以九十三年度毒聲字
    第四九九號裁定送觀察、勒戒，認有繼續施用毒品之傾向，
    亦有全國前案紀錄表、臺灣臺北看守所附設勒戒處所有無繼
    續施用毒品傾向證明書在卷可按，足見被告前開自白與事實
    相符，本件事證業已明確，被告犯行均堪以認定。
二、查海洛因、安非他命，分別係毒品危害防制條例第二條第二
    項第一款、第二款所規定之第一級毒品及第二級毒品，被告
    於八十八年間之施用毒品行為，業因觀察、勒戒後無繼續施
    用毒品之傾向而經臺灣板橋地方法院檢察官於八十八年十月
    二十一日以八十八年度毒偵字第八三○號為不起訴處分確定
    ，並於同日因執行完畢出監，故核被告本案所為，係犯毒品
    危害防制條例第十條第一項之施用第一級毒品罪、同條例第
    十一條第二項持有第二級毒品罪、刑法第三百二十條第一項
    之竊盜罪（起訴書漏引毒品危害防制條例第十一條第二項持
    有第二級毒品罪，業經本院當庭告知）。本案檢察官雖僅就
    被告竊取上開物品之犯行提起公訴，而漏未起訴被告自九十
    年某日起至九十三年一月五日晚上某時止之連續施用第一級
    毒品海洛因犯行，惟此部分與前開經檢察官起訴部分有牽連
    犯之裁判上一罪關係，且經本院當庭告知被告，本院自應併
    與審理。又被告持有第一級毒品海洛因以施用，持有之低度
    行為，應為施用之高度行為所吸收，不另論罪。被告先後多
    次竊盜、施用第一級毒品海洛因及持有第二級毒品安非他命
    犯行，均時間緊接，方法相同，所犯係犯罪構成要件相同之
    罪名，顯係各基於概括之犯意為之，為連續犯，均應依刑法
    第五十六條之規定，各論以一罪，並均加重其刑。被告所犯
    上開連續竊盜罪及連續持有第二級毒品罪、連續施用第一級
    毒品罪，分為一行為觸犯二罪名、具有方法目的之牽連關係
    ，應依刑法第五十五條之規定從重論以連續施用第一級毒品
    罪。另被告前所受有期徒刑之宣告及執行完畢之情如犯罪事
    實欄所載，有臺灣高等法院前案紀錄表在卷可參，被告於有
    期徒刑執行完畢後五年內再犯本案有期徒刑以上之罪，為累
    犯，應依刑法第四十七條之規定遞加重其刑。爰審酌被告於
    本院審理中坦承犯行，犯後態度良好，因施用毒品受觀察、
    勒戒後，仍不知戒絕毒癮，繼續施用危害自己身體健康之毒
    品迄為警查獲時止，施用毒品之期間、數量、次數及竊取警
    員保管之扣案證物所生之損害等情狀，量處如主文所示之刑
    。
三、至於扣案之已使用過之夾鍊袋十六個、葡萄糖二包、提撥器
    二支、已使用過之注射針筒十一支、美納水空瓶五支、含有
    血跡之衛生紙一團（即臺灣臺北地方法院檢察署贓物庫九十
    三年度藍保管字第五七號第一頁第一項至第十項），均為被
    告所有供施用毒品所用之物，業據被告於警詢供述可按，爰
    依第三十八條第一項第二款之規定宣告沒收。另扣案如附表
    所示之證物袋、夾鍊袋、注射針筒，均為被告竊得之物品，
    並非屬被告所有之物，亦非屬違禁物，爰不併與宣告沒收。
四、公訴意旨另以：被告竊取置放於丙○○、甲○○警員辦公桌
    抽屜內如附表所示之物品，因認被告另涉犯刑法第一百三十
    八條之妨害職務上掌管之文書物品罪嫌云云。然查：被告係
    基於取得毒品以供施用之犯意而下手行竊如附表所示之物品
    一節，業據被告於本院審理中供述綦詳，而被告於九十三年
    一月六日為警查獲時所採得之尿液亦確有鴉片類陽性反應，
    如前所述，且觀諸被告之臺灣高等法院前案紀錄表，被告於
    八十一年、八十八年及九十三年間均曾因施用毒品而遭判處
    有期徒刑或送觀察勒戒，顯見被告上開所述，應與事實相符
    而堪採信，另參以檢察官所提出之其他證據，本院尚難認定
    被告有為妨害職務上掌管物品罪之犯意，是自應就上開部分
    為無罪之諭知，惟因公訴人認上開部分與前開本院認定有罪
    部分為牽連犯之裁判上一罪關係而提起公訴，爰就此部分不
    另為無罪之諭知。
據上論斷，應依刑事訴訟法第二百九十九條第一項前段，毒品危
害防制條例第十條第一項、第十一條第二項，刑法第十一條前段
、、第五十六條、第三百二十條第一項、第五十五條、第四十七
條、第三十八條第一項第二款，罰金罰鍰提高標準條例第一條，
判決如主文。
本案經檢察官黃文明到庭執行職務
中　　華　　民　　國　　94　　年　　12　　月　　21　　日
                        臺灣臺北地方法院刑事第八庭
                            審判長法  官  陳德民
                                  法  官  孫曉青
                                  法  官  唐于智
上正本證明與原本無異。
如不服本判決，應於判決送達後10日內向本院提出上訴狀 (應抄
附繕本)。 告訴人或被害人如對於本判決不服者，應具備理由請
求檢察官上訴，其上訴期間之計算係以檢察官收受判決正本之日
期為準。
                                  書記官  李玟郁
中　　華　　民　　國　　94　　年　　12　　月　　22　　日
附錄本案論罪法條
刑法第320條第1項
意圖為自己或第三人不法之所有，而竊取他人之動產者，為竊盜
罪，處5 年以下有期徒刑、拘役或500 元以下罰金。
毒品危害防制條例第10條第1項
施用第一級毒品者，處 6 月以上 5 年以下有期徒刑。
毒品危害防制條例第11條第2項
持有第二級毒品者，處2 年以下有期徒刑、拘役或新臺幣3 萬元
以下罰金。
附表
┌─┬──────────────────┬────────┐
│編│物品名稱、數量                      │備註            │
│號│                                    │                │
├─┼──────────────────┼────────┤
│一│標示於九十年九月十三日扣得嫌疑人為│九十三年一月六日│
│  │陳迪旺之證物即海洛因毛重二點二公克、│為警扣得左開證物│
│  │淨重二點零公克之證物袋一個          │袋一個，扣案見九│
│  │毛重二點二公克、淨重二點零公克之第│十三年度藍保管字│
│  │一級毒品海洛因                      │第五七號第二頁第│
│  │                                    │一項            │
├─┼──────────────────┼────────┤
│二│標示於九十年九月十三日扣得嫌疑人為│九十三年一月六日│
│  │林文卿之證物即安非他命毛重三十點四公│為警扣得左開證物│
│  │克、淨重三十點二公克之證物袋一個    │袋一個及夾鍊袋一│
│  │以一個夾鍊袋盛裝毛重三十點四公克、│個，扣案見九十三│
│  │淨重三十點二公克之第二級毒品安非他命│年度藍保管字第五│
│  │                                    │七號第二頁第二項│
├─┼──────────────────┼────────┤
│三│標示於九十年九月十三日扣得嫌疑人為│九十三年一月六日│
│  │廖桂梅之證物即安非他命毛重七點一公克│為警扣得上開證物│
│  │、淨重六點七公克之證物袋一個        │袋一個及夾鍊袋二│
│  │以二個夾鍊袋盛裝總毛重七點一公克、│個，扣案見九十三│
│  │總淨重六點七公克之安非他命          │年度藍保管字第五│
│  │                                    │七號第二頁第三項│
├─┼──────────────────┼────────┤
│四│標示於九十二年七月二十九日扣得嫌疑│九十三年一月六日│
│  │人陳勝發之證物即注射過之針筒一支、海│為警扣得上開證物│
│  │洛因毛重零點五公克、淨重零點四公克之│袋二個及注射針筒│
│  │證物袋二個                          │一支，扣案見九十│
│  │注射針筒一支                      │三年度藍保管字第│
│  │毛重零點五公克、淨重零點四公克之海│五七號第二頁第四│
│  │洛因                                │項              │
└─┴──────────────────┴────────┘
